Lucas Cíceri

DATOS PERSONALES

Edad: 22 años

Email: <u>lucasciceri59@gmail.com</u>
Localidad: Ciudad de Montevideo

Celular: 091690509
Usuario GitHub: lucas59



OBJETIVO PROFESIONAL

Desarrollador con 2 años de experiencia brindando soluciones de software tanto como freelancer y tambien siendo integrante de equipos .

A lo largo de estos años, he tenido el privilegio de participar de la creación de varios proyectos académicos como tambien de forma profesional.

Siempre busco formar partes donde exista un buen ambiente laboral y además que dichos proyectos utilicen nuevas tecnologías que aporten valor a mi vida como profesional.

EXPERIENCIA LABORAL

ID Digital Abitab S.A

Desarrollador Full Stack(Marzo 2020 - Actualmente)

Miembro de equipo de nueve personas que desempeña actividades de desarrollo tanto de Backend como de Frontend.

Herramientas utilizadas: Java Spring, MySQL, React JS, Redux.

FREELANCER - Fritz Vet(Bernardo Firpo)

Desarrollador Full Stack(Diciembre 2019 - Actualmente)

Contrato personal por un promedio de 3 horas diarias.

Desarrollo de aplicaciones moviles multiplataformas.

Herramientas utilizadas: React Native, MQTT, Redux.

Desarrollo de proyecto Tesis

Desarrollador en proyecto académico (Julio 2019 - Febrero 2020) con grupo de dos personas que desempeñó actividades de desarrollo tanto de Backend, Frontend y además negociación y acuerdos con cliente real.

Se desarrolló un sistema para el control de asistencias y tareas de trabajadores en las empresas. El proyecto cuenta con una aplicación móvil y un sistema web, el cual le permite a los trabajadores de las empresas poder registrar sus actividades de manera rápida y a la empresa visualizar todos esos reportes de forma fácil, entre muchas otras funcionalidades. Herramientas utilizadas: Nodejs, MySQL, Handlebars, React Native, SQLite, MQTT, Leaflet.

INTENDENCIA DE PAYSANDU - www.paysandu.gub.uy

Primera experiencia como desarrollador web (Julio 2018 - Enero 2019)

Desarrollo que requirió enfrentarse a una realidad y buscar una solución óptima para el departamento de higiene de la intendencia.

El sistema con el cual finalizó la pasantía permite a los trabajadores de la intendencia poder visualizar de forma rápida y fácil mediante un mapa todos los contenedores de basura de dicha ciudad, además poder realizar reportes de incidentes entre otras funcionalidades.

Herramientas utilizadas: PHP, MySQL, Javascript, HTML, CSS.

ESTUDIOS

UTU(Consejo de Educación Técnico Profesional), Dolores Soriano.

Bachillerato Tecnológico de Informática 2013 - 2015 Universidad de la República(Udelar), Ciudad de Paysandú.

Tecnólogo en Informática 2016 - 2019

International House, Montevideo.

Beginner

2020 - Actualmente

IDIOMAS

INGLÉS - Nivel básico

REFERENCIAS PERSONALES

Bernardo Firpo

Licenciado en Sistemas / Docente Cofundador - Voy en Taxi Empresa: Fritz Vet

Celular: 098747816

Email: bfirpo@gmail.com

Sonia Rocha

Coach ACTP / Técnica en Gerencia / Docente / Analista en Publicidad

Celular: 099740485

Email: soniarochafeed@gmail.co

RECONOCIMIENTOS

• 2015 Integración de cuadro de honor - Escuela Técnica Dolores Soriano